【裁判字號】    97,審簡上,94
【裁判日期】    980224
【裁判案由】    違反著作權法
【裁判全文】
臺灣士林地方法院刑事判決            97年度審簡上字第94號
上  訴  人
即  被  告  甲○○
上列上訴人即被告因違反著作權法案件，不服本院士林簡易庭於
中華民國97年10月31日所為97年度士簡字第1566號第一審刑事簡
易判決（聲請簡易判決處刑案號：臺灣士林地方法院檢察署97年
度偵字第9987號），提起上訴，本院管轄第二審之合議庭判決如
下：
    主  文
上訴駁回。
甲○○緩刑貳年。
    事實及理由
一、本案經本院審理結果，認第一審判決以上訴人即被告甲○○
    係犯著作權法第91條之1 第3 項、第2 項之明知係侵害著作
    財產權之散布重製光碟罪，處有期徒刑6 月，併科罰金新臺
    幣25萬元，諭知易科罰金之折算標準，併依同法第98條沒收
    其所散布之盜版光碟，其認事用法均無不當，量刑亦屬妥適
    ，應予維持。相關事實、證據及理由茲引用第一審判決書及
    檢察官聲請簡易判決處刑書之記載（詳如附件），另補充：
    被告於本院調查、審理時之自白（參本院民國98年2 月10日
    審判筆錄）。
二、上訴人即被告上訴意旨係以：其業已與告訴人達成和解，原
    審量刑過重，目前無業中，請求給予其自新之機會，並改判
    較輕之刑度等語。按刑之量定及緩刑之宣告，係實體法上賦
    予法院得為自由裁量之事項，倘其未有逾越法律所規定之範
    圍，或濫用其權限，即不得任意指摘為違法（最高法院75年
    臺上字第7033號判例意旨參照）。本件原審業審酌被告之素
    行、智識程度、犯罪之手段、被害人公司所受損害、被告犯
    後態度等一切情狀，就被告所犯明知係侵害著作財產權之散
    布重製光碟罪，處有期徒刑6 月，併科罰金新臺幣25萬元，
    諭知易科罰金之折算標準，併依同法第98條沒收其所散布之
    盜版光碟，是原審量刑尚屬允恰，難認有何明顯裁量逾越或
    濫用之違法情事，自應予維持。上訴意旨指摘原判決量刑過
    重而為上訴，核無理由，應予駁回。末查被告前於92年間，
    因背信罪，經本院判處有期徒刑6 月，緩刑2 年，執行完畢
    後，5 年以內未曾因故意犯罪受有期徒刑以上刑之宣告，有
    臺灣高等法院被告前案紀錄表1 紙在卷可佐，素行尚稱良好
    ，一時失慮，竟利用奇摩拍賣網站刊登侵害他人著作權之光
    碟販予不特定之人，並將盜版光碟內所存之遊戲載入自己所
    有之PSP 主機內供己遊玩，賺取小利，自屬可議，然其刊登
    販賣之時間非長，散布販賣之數量僅1 片，認其非為意圖營
    利而散布侵害他人著作權之重製物，又被告於警偵訊及本院
    第二審合議庭審理時始終坦承犯行，犯後態度甚佳，且與告
    訴人達成和解，告訴人亦於本院審理時同意給予被告自新之
    機會，及其前因照顧家父致目前仍未謀得正職等情，因認經
    此偵審程序對被告之教訓已深，自當已知警惕，信無再犯之
    虞，本院因認暫不執行其刑為當，爰併予宣告緩刑2 年，以
    觀後效，用啟自新。
三、據上論斷，本件應依刑事訴訟法第455 條之1 第3 項、第36
    8 條、第373 條，刑法第74條第1 項第2 款，判決如主文。
四、本案經檢察官游儒倡到庭執行職務。
中    華    民    國    98    年    2     月    24    日
                  刑事第一庭審判長法  官  洪英花
                                  法  官  雷雯華
                                  法  官  王沛雷
以上正本證明與原本無異。
本件不得上訴。
                                  書記官  吳尚文
中    華    民    國    98    年    2     月    24    日
附錄本案論罪科刑法條：
著作權法第91條之1
擅自以移轉所有權之方法散布著作原件或其重製物而侵害他人之
著作財產權者，處3 年以下有期徒刑、拘役，或科或併科新臺幣
50萬元以下罰金。
明知係侵害著作財產權之重製物而散布或意圖散布而公開陳列或
持有者，處3年以下有期徒刑，得併科新臺幣7萬元以上75萬元以
下罰金。
犯前項之罪，其重製物為光碟者，處6月以上3年以下有期徒刑，
得併科新臺幣20萬元以上200萬元以下罰金。但違反第87條第4
款規定輸入之光碟，不在此限。
犯前二項之罪，經供出其物品來源，因而破獲者，得減輕其刑。


司法院資訊處製作；財團法人民間司法改革基金會備份。
